臺灣高雄地方法院刑事判決　　　九十三年度易字第一三四五號
　　公　訴　人　臺灣高雄地方法院檢察署檢察官
　　被　　　告　乙○○　男　四.
　　被　　　告　丙○○
右列被告因違反動產擔保交易法案件，經檢察官提起公訴（九十
三年度偵字第九０二八號、第一三一八六號），被告於本院準備
程序中自白，經合議庭裁定由受命法官依簡式審判程序獨任審理
，判決如左：
    主  文
乙○○、丙○○共同動產擔保交易之債務人，意圖不法之利益，
將標的物遷移，致生損害於債權人，各處拘役伍拾日，如易科罰
金，均以佰元折算壹日。丙○○緩刑貳年。
    事  實
一、乙○○與丙○○係父女關係，乙○○欲申辦貸款，惟因債信
    不良，竟於民國九十二年九月二十二日，合意由丙○○具名
    向遠東國際商業銀行股份有限公司（下稱遠東銀行）貸款新
    台幣（下同）七十萬元，為動產擔保交易之債務人，雙方約
    定自九十二年十月二十二日起至九十五年九月二十二日止，
    分期三十六期清償，每月一期，每期分期款二萬四千九百五
    十五元，標的物存放地點為高雄縣旗山鎮○○街五十巷十八
    號，在貸款清償完畢前，僅得依約使用，不得任意遷移或為
    其他處分，福灣企業股份有限公司（下稱福灣公司）出具保
    證書予遠東銀行以茲保證，丙○○則以其名下之車牌號碼七
    S-七七八八號自用小客車設定動產抵押予福灣公司。詎乙○
    ○、丙○○在取得上開貸款後，僅繳付二期之分期款後，自
    九十二年十二月份起即拒不付款，並將上開車輛遷移，致福
    灣公司追索無著受有損害。
二、案經福灣公司訴由台灣高雄地方法院檢察署檢察官偵查起訴
    。
    理  由
一、按除被告所犯為死刑、無期徒刑、最輕本刑為三年以上有期
    徒刑之罪或高等法院管轄第一審案件者外，於法院行準備程
    序進行中，被告先就被訴事實為有罪之陳述時，審判長得告
    知被告簡式審判程序之旨，並聽取當事人、代理人、辯護人
    及輔佐人之意見後，裁定進行簡式審判程序；且受命法官行
    準備程序，與法院或審判長有同一之權限；又簡式審判程序
    之證據調查，不受刑事訴訟法第一百五十九條第一項、第一
    百六十一條之二、第一百六十一條之三、第一百六十三條之
    一及第一百六十四條至第一百七十條規定之限制，刑事訴訟
    法第二百七十三條之一第一項、第二百七十九條第二項前段
    、第二百七十三條之二分別定有明文。被告乙○○、丙○○
    所為係犯死刑、無期徒刑、最輕本刑為三年以上有期徒刑以
    外之罪，其於準備程序中就被訴事實為有罪之陳述，經法官
    告知簡式審判程序之旨，並聽取公訴人、被告之意見後，認
    為適宜由受命法官獨任進行簡式審判程序，依刑事訴訟法第
    二百七十三條之一第一項規定，合議庭裁定由受命法官獨任
    進行審判程序，合先敘明。
二、訊據被告乙○○、丙○○對於前開犯罪事實坦承不諱，核與
    告訴代理人甲○○、李天增之指訴相符，並有偵查卷所附消
    費者信用貸款約定書、保證書、動產抵押契約書、動產擔保
    交易抵押權設定契約書、繳款明細表各一紙可資為證，足認
    被告等之自白與事實相符，堪予採信，本件事證明確，被告
    二人違反動產擔保交易法之犯行均堪認定。
三、核被告乙○○、丙○○所為，係犯動產擔保交易法第三十八
    條之動產擔保交易之債務人，意圖不法之利益，將標的物遷
    移罪。動產擔保交易法第三十八條之罪，固以動產擔保交易
    之債務人為犯罪主體，惟因被告乙○○坦承因信用不佳，無
    法辦理貸款，方以被告丙○○之名義購得系爭車輛，足見被
    告二人就前開犯行有犯意之聯絡及行為分擔，被告乙○○與
    有動產擔保債務人身分之被告丙○○共同實施犯罪，依刑法
    第三十一條第一項之規定，仍以共犯論，是被告乙○○、丙
    ○○就上開違反動產擔保交易法之犯行均為共同正犯。爰審
    酌被告二人明知自己為動產擔保交易之債務人，竟圖為不法
    利益而將動產擔保標的物遷移，致破壞動產擔保交易之經濟
    秩序固有未是，惟念被告丙○○係念與被告乙○○間父女之
    情始為本件犯行之犯罪動機，及被告二人犯罪後坦承犯行，
    足見其等尚知悔悟，犯後態度尚可等一切情狀，各量處如主
    文所示之刑，並諭知易科罰金之折算標準，以資懲儆。又被
    告丙○○前未曾受有期徒刑以上刑之宣告，因一時失慮，偶
    罹刑典，事後已坦承犯行，深具悔意，且目前仍於技術學院
    就讀，有學生證影本可參，信其經此刑之宣告後，應知警惕
    而無再犯之虞，本院因認暫不執行其刑為當，予以宣告緩刑
    二年，用啟自新。
四、應依刑事訴訟法第二百七十三條之一第一項、第二百八十四
    條之一、第二百九十九條第一項前段，動產擔保交易法第三
    十八條，刑法第十一條前段、第二十八條、第三十一條第一
    項、第四十一條第一項前段、第七十四條第一款，罰金罰鍰
    提高標準條例第一條前段、第二條，判決如主文。
本案經檢察官丁○○到庭執行職務。
中  　華  　民　  國　 九十四   年 　三　  月　十七 　日
                                    刑事第七庭
                                        法  官    卓立婷
右正本證明與原本無異。
如不服本判決，應於判決送達後十日內，向本院提出上訴狀。
                                        書記官    李春慧
中  　華  　民  　國　 九十四   年  　三　 月　二十一 日
附錄本件論罪科刑法條：
動產擔保交易之債務人，意圖不法之利益，將標的物遷移、出賣
、出質、移轉、抵押或為其他處分，致生損害於債權人者，處三
年以下有期徒刑、拘役或科或併科六千元以下之罰金。
